【裁判字號】    90,易,813
【裁判日期】    900329
【裁判案由】    傷害
【裁判全文】
臺灣臺中地方法院刑事判決                            九十年度易字第八一三號
    公  訴  人  臺灣台中地方法院檢察署檢察官
    被      告  甲○○
右列被告因傷害案件，經檢察官提起公訴（九十年度偵字第二二三○號），本院判決
如左：
    主  文
甲○○共同傷害人之身體，累犯，處有期徒刑肆月，如易科罰金，以參佰元折算壹日
。
    事  實
一、甲○○前曾因違反肅清煙毒條例案件，於民國八十三年七月十三日，經本院判處
    有期徒刑三年三月，並經台灣高等法院台中分院上訴駁回確定，且於八十九年十
    二月十日因假釋付保護管束期間屆滿而執行完畢，猶不知悔改。緣甲○○認乙○
    ○之特別助理賴志明於八十九年九月十六日十四時許，在台中縣太平市○○路永
    新巷巷口之檳榔攤前，辱罵其母親與姊姊，乃懷恨在心。乃於八十九年十二月二
    十七日十二時二十五分許，甲○○搭乘由綽號「阿明」之不詳姓名、年籍約四十
    歲之成年男子所騎機車，途經台中縣太平市○○路一四四號太平市代表會旁之停
    車場時，發現乙○○正在該處，甲○○竟與綽號「阿明」之成年男子，共同基於
    普通傷害之犯意聯絡，分持路旁之木棍（未扣案）共同追打乙○○，乙○○因閃
    避不及，遭甲○○毆打，致乙○○受有左膝挫傷（內側約三X 五公分紅腫）及右
    大腿挫傷（內側約四X六公分紅腫）等傷害。
二、案經乙○○訴由台中縣警察局霧峰分局報請台灣台中地方法院檢察署檢察官偵查
    起訴。
    理  由
一、訊據被告甲○○於本院審理中，固坦承有於上開時、地持木棍毆打告訴人乙○○
    成傷事實，然辯稱：僅伊一人持木棍毆打乙○○，「阿明」之人僅騎機車載伊外
    出，未出手毆打乙○○云云。惟查右揭事實，業據告訴人於警訊時指訴綦詳，核
    與現場目擊證人劉秀香及郭益淞於警訊時證述情節大致相符，並有載明告訴人乙
    ○○左膝及右大腿挫傷之診斷證明書一紙附卷足稽。而告訴人乙○○及證人郭益
    淞亦均供、證稱：案發當時該「阿明」之人亦確與被告追打告訴人乙○○等語無
    誤，堪認告訴人乙○○所指訴其同時遭被告與該「阿明」之人共同追打等情，應
    堪採信。則被告上開所辯，顯為事後避重就輕，卸責之詞，不足採信。事證明確
    ，被告與該「阿明」之人共同涉犯傷害犯行，堪以認定。
二、查被告與告訴人間並無深仇大恨，且觀被告等僅持木棍追打告訴人，而告訴人身
    體所受傷害為雙腿部位，並非身體要害，則足認被告與該「阿明」之人，應僅係
    基於普通傷害之犯意，而毆傷告訴人，核被告所為，係犯刑法第二百七十七條第
    一項之普通傷害罪。其與綽號「阿明」者，彼此間有犯意聯絡及行為分擔，應論
    以共同正犯。又被告前曾因違反肅清煙毒條例案件，於八十三年七月十三日，經
    本院判處有期徒刑三年三月，並經台灣高等法院台中分院上訴駁回確定，且於八
    十九年十二月十日因假釋付保護管束期間屆滿而執行完畢。有台灣台中地方法院
    檢察署刑案資料查註紀錄表及台灣高等法院被告全國前案紀錄表附卷可憑，其於
    有期徒刑執行完畢後，五年內再犯本件有期徒刑以上之罪，為累犯，應依刑法第
    四十七條之規定，加重其刑。爰審酌被告之素行不良、犯罪之動機僅因細故即施
    以暴力毆傷告訴人，目無法紀，被害人身體所受傷害程度，被告犯後僅坦承部分
    犯行，且尚未與告訴人達成民事和解賠償等一切情狀，量處如主文所示之刑。次
    按被告行為後，刑法第四十一條業經總統於九十年一月十日公布修正，同年一月
    十二日生效，將修正前原規定「犯最重本刑為三年以下有期徒刑以下之刑之罪，
    而受六月以下有期徒刑或拘役之宣告，因身體、教育、職業或家庭之關係，執行
    顯有困難者，得以一元以上三元以下折算一日，易科罰金。」公布修正為「犯最
    重本刑為五年以下有期徒刑以下之刑之罪，而受六個月以下有期徒刑或拘役之宣
    告，因身體、教育、職業、家庭之關係或其他正當事由，執行顯有困難者，得以
    一元以上三元以下折算一日，易科罰金。但確因不執行所宣告之刑，難收矯正之
    效，或難以維持法秩序者，不在此限。併合處罰之數罪，均有前項情形，其應執
    行之刑逾六月者，亦同。」比較修正前、後條文規定之結果，修正後之規定，並
    無不利於被告，自應依刑法第二條第一項前段之規定，適用裁判時之法律即修正
    後之刑法第四十一條第一項前段之規定，就被告所處如主文所示之刑，並諭知易
    科罰金之折算標準。至被告等行兇用之木棍，雖為供犯罪所用之物，然並未扣案
    ，其又非違禁物，為避免日後執行困難，乃不予宣告沒收，附此敘明。
三、據上論斷，應依刑事訴訟法第二百九十九條第一項前段，刑法第二十八條、第二
    百七十七條第一項、第四十七條、第二條第一項前段、修正後第四十一條第一項
    前段，罰金罰鍰提高標準條例第一條前段、第二條判決如主文。
中      華      民      國      九十      年      三    月    二十九    日
                                    台灣台中地方法院刑事第二庭
                                        法  官  黃文進
右正本證明與原本無異。
如不服本判決，應於送達後十日內向本院提出上訴狀 （須附繕本） ，上訴於台灣高等
等法院台中分院。
                                        書記官
中      華      民      國      九十      年      三    月    二十九    日
附錄論罪科刑法條
刑法第二百七十七條第一項：
傷害人之身體或健康者，處三年以下有期徒刑、拘役或一千元以下罰金。


司法院資訊處製作；財團法人民間司法改革基金會備份。
